# 共有房产的会计处理

提问人：logxu 时间：2018-07-23 09:23:26
因债务人无法偿还其债务，公司与其他几个债权人向法院诉讼以其房产抵债，法院判决以债务人房产抵偿债务，公司取得房产20%份额（该房产公允价值 100 万），请问如何进行会计处理？共有房产份额如可列报？终止确认原应收债权，同时确认一项新的资产借：
共有房产份额 20 万 贷：应收账款 20 万

回答人：chenyiwei
借方可以是“其他非流动资产——共有房屋产权份额”，并在附注中披露其取得原因、作价依据、摊销年限、相关的共有产权协议的主要条款、其份额的处置是否受限制等。